【裁判字號】    98,台上,4836
【裁判日期】    980827
【裁判案由】    妨害國幣懲治條例
【裁判全文】
最高法院刑事判決            九十八年度台上字第四八三六號
上  訴  人  甲○○
            乙○○
上列上訴人等因妨害國幣懲治條例案件，不服台灣高等法院高雄
分院中華民國九十八年六月五日第二審判決（九十八年度上訴字
第七一六號，起訴案號：台灣高雄地方法院檢察署九十七年度偵
字第三０九七七、三０九七八、三四三００號），提起上訴，本
院判決如下：
    主  文
上訴駁回。
    理  由
按刑事訴訟法第三百七十七條規定，上訴於第三審法院，非以判
決違背法令為理由，不得為之。是提起第三審上訴，應以原判決
違背法令為理由，係屬法定要件。如果上訴理由書狀並未依據卷
內訴訟資料，具體指摘原判決不適用何種法則或如何適用不當，
或所指摘原判決違法情事，顯與法律規定得為第三審上訴理由之
違法情形，不相適合時，均應認其上訴為違背法律上之程式，予
以駁回。本件原判決以上訴人甲○○因交付偽造通用貨幣、上訴
人乙○○因行使偽造通用貨幣，經第一審法院判決後，提起第二
審上訴，上訴書狀僅泛稱上訴人等已知悔悟，犯後態度良好，請
依刑法第五十九條規定酌減其刑，並從輕量刑云云，而未敘述具
體之上訴理由。因認其等上訴不合法律上之程式，予以駁回，已
於理由內論敘綦詳。從形式上觀察，並無判決違背法令之情形存
在。查不服地方法院之第一審判決而上訴者，須提出上訴書狀；
上訴書狀應敘述具體理由，此為法定必備之程式。上訴書狀未敘
述上訴理由者，應於上訴期間屆滿後二十日內補提理由書於第一
審法院，逾期未補提者，第一審法院應定期間先命補正。倘上訴
書狀已敘述理由，但所敘述者並非具體理由，則屬上訴不合法律
上之程式，由第二審法院逕以判決駁回之，不生定期命補正之問
題，此觀刑事訴訟法第三百五十條、第三百六十一條、第三百六
十二條及第三百六十七條之規定自明。上訴人等之第二審上訴書
狀所述各節，並非依據卷內訴訟資料或提出新事證，指摘或表明
第一審判決有何足以影響判決本旨之不當或違法，而構成應予撤
銷之具體事由，與刑事訴訟法第三百六十一條第二項所稱「具體
理由」，尚非相當，原判決逕行駁回上訴，理由內已詳加剖析說
明。上訴意旨以其上訴書狀所敘述之理由，已屬具體，原判決亦
未命補正，逕行駁回，於法有違云云，持己見任意指摘，不符第
三審上訴之法定要件。其等上訴為違背法律上之程式，均應予駁
回。
據上論結，應依刑事訴訟法第三百九十五條前段，判決如主文。
中    華    民    國  九十八  年    八    月  二十七  日
                      最高法院刑事第十庭
                          審判長法官  花  滿  堂
                                法官  黃  正  興
                                法官  陳  東  誥
                                法官  林  錦  芳
                                法官  洪  昌  宏
      本件正本證明與原本無異
                                      書  記  官
中    華    民    國  九十八  年    八    月  三十一  日
                                                      Ｑ


司法院資訊處製作；財團法人民間司法改革基金會備份。
